臺灣板橋地方法院刑事判決　　　　　　　96年度訴字第1722號
公　訴　人　臺灣板橋地方法院檢察署檢察官
被　　　告　甲○○
上列被告因毒品危害防制條例案件，經檢察官提起公訴（96年度
毒偵字第2599號），被告於準備程序進行中就被訴事實為有罪之
陳述，經本院合議庭裁定由受命法官獨任進行簡式審判程序，判
決如下：
    主  文
甲○○施用第一級毒品，累犯，處有期徒刑捌月。扣案之海洛因
（淨重零點壹公克）沒收銷燬之。包裹前述海洛因之袋壹個沒收
之。
    事  實
一、甲○○：(一)前因竊盜案件，經臺灣高雄地方法院以91年度旗
    簡字第75號判決判處有期徒刑4 月，又因竊盜案件，經臺灣
    高雄地方法院復以91年度易緝字第199 號判決判處有期徒刑
    7 月，嗣前揭宣告刑經臺灣高雄地方法院以92年度聲字第20
    5 號裁定應執行有期徒刑10月，而於92年10月14日因縮短刑
    期執畢出監（構成累犯），復因竊盜案件，經本院以93年度
    易字第1179號判決判處有期徒刑8 月，再因竊盜案件，經本
    院以94年度簡字第1186號判決判處有期徒刑6 月，其後上開
    宣告刑經本院以94年度聲字第1326號裁定應執行有期徒刑1
    年1 月，甫於95年8 月31日因徒刑執行完畢出監（構成累犯
    ）；(二)另因施用毒品案件，經臺灣高雄地方法院以94年度毒
    聲字第1333號裁定送觀察、勒戒後，因認無繼續施用毒品之
    傾向，於94年11月2 日釋放出所，並經臺灣高雄地方法院檢
    察署檢察官以94年度毒偵緝字第522 號為不起訴處分確定。
二、甲○○明知海洛因業經毒品危害防制條例列為第一級毒品，
    不得非法持有、施用，竟於前受觀察、勒戒執行完畢釋放後
    5 年內，基於施用第一級毒品海洛因之犯意，於96年3 月27
    日14時許，在其位於臺北縣新莊市○○路585 號4 樓之1 之
    住處內，以將海洛因摻水置入針筒施打至身體內之方式，而
    施用第一級毒品海洛因1 次。嗣警於96年3 月28日11時許，
    在臺北縣板橋市○○路、大仁街口查獲甲○○，除扣得甲○
    ○施用後所剩餘之海洛因1 包（淨重0.1 公克）外，並經採
    集甲○○之尿液送驗，呈有鴉片類（嗎啡、可待因，乃人體
    施用海洛因之代謝犯映）之陽性反應，始悉上情。
三、案經臺北市政府警察局萬華分局移送臺灣板橋地方法院檢察
    署偵查起訴。
    理  由
一、前揭事實，業據被告甲○○於偵訊及本院準備程序、審理時
    坦承不諱，而被告為警查獲後所採集之尿液送驗後，經以氣
    相層析質譜儀法確認檢驗結果，於鴉片類呈陽性反應（可待
    因、嗎啡，乃人體施用海洛因後之代謝反應），此有臺灣尖
    端先進生技醫療股份有限公司96年4 月10日所出具濫用藥物
    檢驗報告及臺北市政府警察局偵辦毒品案件尿液檢體委驗單
    各1 紙附卷可稽（見偵查卷第37、38頁），乃被告自承為其
    施用後所剩餘之白色粉末1 包經送法務部調查局鑑定結果，
    亦認確係第1 級毒品海洛因，此亦有該局96年4 月18日調科
    壹字第09623034890 號鑑定書附卷可佐，足認被告上開施用
    第一級毒品海洛因之自白與事實相符。又被告曾因施用毒品
    案件，經臺灣高雄地方法院以94年度毒聲字第1333號裁定送
    觀察、勒戒後，因認無繼續施用毒品之傾向，由臺灣高雄地
    方法院檢察署檢察官於94年11月2 日釋放出所，並經臺灣高
    雄地方法院檢察署檢察官以94年度毒偵緝字第522 號為不起
    訴處分確定，以上有臺灣高等法院被告前案紀錄表附卷可憑
    ，被告既於觀察、勒戒執行完畢釋放後5 年內再犯前述施用
    毒品罪行，自應依法論科。
二、查海洛因係毒品危害防制條例第2 條第2 項所稱之第一級毒
    品，不得持有、施用，被告竟持之施用，故核被告所為，係
    分別犯毒品危害防制條例第10條第1 項之施用第一級毒品罪
    。乃被告施用第一級毒品海洛因前後持有海洛因之行為，應
    為施用之高度行為所吸收，毋庸論罪。再被告有如上開事實
    欄一(一)所載前科及執行完畢紀錄，此有臺灣高等法院被告前
    案紀錄表存卷可資參照，其於5 年內故意再犯本件有期徒刑
    以上之罪，為累犯，依法加重其刑。又被告係「經警當場查
    獲海洛因毒品，經偵訊後坦承持有海洛因毒品」，此有臺北
    市政府警察局萬華分局警備隊刑事案件報告單在卷足考（偵
    查卷第5頁），是被告所為顯非對於未發覺之罪自首而接受
    裁判，合此說明。爰審酌依前述被告前案紀錄表所載被告有
    多次前科之素行，以及甫經觀察勒戒執行完畢釋放，不知悔
    改仍犯本件施用毒品情節，並念其犯罪係戕害自身健康，所
    犯情節非重，及犯罪後承認犯行，態度尚可等及其他一切情
    狀，量處如主文所示之刑，以資懲儆。
三、扣案業經被告表明乃其施用後所剩餘之海洛因0.1 公克係查
    獲之第一級毒品，不問屬於何人所有，應依毒品危害防制條
    例第18條之規定沒收銷燬，至於包裹前述海洛因之塑膠袋1
    個乃被告所有並用於防止毒品裸露、潮濕，供被告攜帶施用
    毒品所用之物，爰依刑法第38條第1 項第2 款之規定宣告沒
    收。
四、末查本件被告所犯施用第一級毒品案件，並非死刑、無期徒
    刑、最輕本刑為3 年以上有期徒刑之罪或高等法院管轄第一
    審案件，而其於準備程序進行中，被告先就被訴事實為有罪
    之陳述，經法官告知簡式審判程序之旨，並聽取公訴人及被
    告之意見後，本院認適宜改依簡式審判程序進行，爰依刑事
    訴訟法第273 條之1 第1 項、第284 條之1 規定，由本院合
    議庭以裁定由受命法官獨任進行簡式審判程序，併此敘明。
據上論斷，應依刑事訴訟法第273 條之1 第1 項、第299 條第1
項前段，毒品危害防制條例第10條第1 項、第18條第1 項，刑法
第11條前段、第47條第1項、第38條第1項第2項，判決如主文。
本案經檢察官朱學瑛到庭執行職務。
中　　華　　民　　國　　96　　年　　6 　　月　　27　　日
　　　　　　　　　刑事第三庭法  官  蕭胤瑮
上列正本證明與原本無異。
如不服本判決，應於判決送達後十日內向本院提出上訴狀（應附
繕本），上訴於臺灣高等法院。
                            書記官  黃炎煌
中　　華　　民　　國　　96　　年　　6 　　月　　27　　日
附錄：本案論罪科刑法條全文
毒品危害防制條例第10條
施用第一級毒品者，處 6 月以上 5 年以下有期徒刑。
施用第二級毒品者，處 3 年以下有期徒刑。
